臺灣新北地方法院民事判決
111年度重訴字第145號
原      告  保成儀器有限公司

法定代理人  巫脩齊  
訴訟代理人  蔡佳蓁律師
            吳志勇律師
上  一  人
複  代理人  辛賢舜律師
被      告  台灣檢驗科技股份有限公司

法定代理人  李仁燮  
訴訟代理人  呂偉誠律師
            蘇意淨律師
上列當事人間請求損害賠償事件，本院於民國111年10月14日言
詞辯論終結，判決如下：
    主      文
被告應給付原告新臺幣貳拾萬捌仟壹佰伍拾貳元，及自民國一百
一十一年四月十四日起至清償日止，按週年利率百分之五計算之
利息。
原告其餘之訴駁回。
訴訟費用由被告負擔百分之五，餘由原告負擔。
本判決第一項得假執行；但被告如以新臺幣貳拾萬捌仟壹佰伍拾
貳元為原告預供擔保，得免為假執行。
原告其餘假執行之聲請駁回。
    事實及理由
壹、程序方面：
    按訴狀送達後，原告不得將原訴變更或追加他訴。但請求之
    基礎事實同一者，不在此限，民事訴訟法第255條第1項第2
    款定有明文。本件原告起訴時原聲明請求：㈠被告應歸還型
    號NOVAERUS AIR DIS-INFECTION NV-200、NOVAERUS AIR DI
    S-INFECTION NV-900之空氣滅菌機（以下分別稱NV-200儀器
    、NV-900儀器）各1臺予原告。㈡被告應給付原告新臺幣（以
    下未註明幣別者，均同）645萬元，及自起訴狀繕本送達翌
    日起，按週年利率5％計算之利息（見本院卷第9頁）。嗣經
    數次變更聲明後，於民國111年10月14日當庭變更聲明請求
    ：㈠被告應給付原告645萬元，及自起訴狀繕本送達翌日起，
    按週年利率5％計算之利息。㈡被告應給付原告16萬2,000元，
    及自民事變更訴之聲明狀繕本送達翌日起，按週年利率5％計
    算之利息（見本院卷第189頁）。查原告上開訴之變更，均
    係基於原告主張被告受託檢測NV-200儀器、NV-900儀器後，
    疏未善盡保管責任，致原告受有上開儀器滅失或毀損等損害
    之同一基礎事實，揆諸首揭規定，核無不合，應予准許。
貳、實體方面：
一、原告主張：原告前於107年3月14日，將NV-200儀器、NV-900
    儀器各2臺交予被告，並於107年5月15日與被告簽立委測報
    價單2紙（下稱系爭報價單），約定由原告各以費用21,000
    元（含稅），分別委託被告檢測NV-200儀器、NV-900儀器，
    兩造間成立委任契約（下稱系爭契約）。又被告受託檢測上
    開儀器，本應注意妥善保管上開儀器，竟疏未善盡保管責任
    ，於不詳時間，擅自以不詳方式銷燬NV-200儀器、NV-900儀
    器各1臺，是被告處理委任事務有過失，致原告受有損害，
    應負損害賠償之責。再原告於109年3月20日，因不欲繼續檢
    測上開儀器，通知被告返還上開儀器，被告原稱其中NV-200
    儀器1臺、NV-900儀器2臺均已銷燬，嗣經原告對訴外人即被
    告原負責人權彞成、經理曾偉明、員工盧永文、李昌黎（下
    稱權彞成等4人）提出刑事毀損告訴後，被告始改稱尋獲NV-
    900儀器1臺，則被告就該現存NV-900儀器1臺亦未善盡保管
    責任，已使該NV-900儀器1臺之精密性能嚴重減損，該NV-90
    0儀器1臺業已毀損，且回復原狀顯有重大困難，原告自得就
    該NV-900儀器1臺請求被告以金錢賠償其損害。另原告於106
    年9月間即受上開儀器原廠公司Novaerus(Ireland) Ltd（下
    稱系爭原廠公司）指定為代理商，並曾陸續接獲其他客戶詢
    價，然上開儀器因被告上開行為而滅失或毀損，致原告未能
    繼續進行檢測或銷售，而受有未能如期代理銷售上開儀器之
    利益損失。末NV-200儀器、NV-900儀器之市價分別為9萬6,0
    00元、16萬2,000元，被告除應按上開市價賠償原告因上開
    儀器滅失或毀損之損害外；另原告預期每月原可銷售NV-200
    儀器、NV-900儀器各1臺，銷售期間及毛利率分別至少為10
    年、20％，故原告所受預期銷售利益之損失為619萬2,000元
    【計算式：（9萬6,000元＋16萬2,000元）×20％×12月×10年＝6
    19萬2,000元】。爰依民法第184條第1項前段、第544條之規
    定，提起本件訴訟，請求擇一判准被告賠償上開金額等語，
    並聲明：㈠被告應給付原告645萬元，及自起訴狀繕本送達翌
    日起，按週年利率5％計算之利息。㈡被告應給付原告16萬2,0
    00元，及自民事變更訴之聲明狀繕本送達翌日起，按週年利
    率5％計算之利息。
二、被告則以：原告前為委託被告進行BSMI檢測，而於107年3月
    14日將NV-200儀器、NV-900儀器各2臺交予被告，而依BSMI
    檢測流程，第1階段為結構與文件評估，第2階段為實質測試
    ，2階段各別報價簽約及辦理。繼原告於107年5月15日與被
    告簽立第1階段之系爭報價單，約定由原告各以費用21,000
    元，分別委託被告檢測NV-200儀器、NV-900儀器，兩造間成
    立系爭契約，依同屬系爭契約一部之服務通用條款（下稱系
    爭服務通用條款）第2條第(i)項（下稱系爭免責條款）約定
    ，被告保留檢測樣品之期限最長為3個月，到期後樣品退給
    客戶或由被告自行處理，被告即終止對樣品之責任。又被告
    將NV-200儀器、NV-900儀器各1臺進行檢測後，已於107年5
    月23日、107年7月30日分別就NV-200儀器、NV-900儀器作成
    評估報告，復於107年8月9日至107年9月5日間，多次詢問原
    告是否進行後續第2階段之測試，且於107年9月5日將第2階
    段之報價單寄予原告，惟原告並未回覆是否續為檢測，亦未
    通知要將樣品取回，故被告嗣後縱因留置期間過長，而將NV
    -200儀器、NV-900儀器各1臺予以報廢處理，然依系爭免責
    條款約定，被告對上開儀器已不負保管責任，被告就此自無
    過失，無庸對原告負損害賠償責任。況縱認被告就此應負損
    害賠償之責，然自被告於107年9月5日末次詢問原告檢測事
    宜時起，迄至原告於109年2月間請求被告返還上開儀器時止
    ，原告均未通知是否續行檢測或取回上開儀器，而將上開儀
    器無端長期留置被告處所，致其中NV-200儀器、NV-900儀器
    各1臺遭銷燬，則原告因延遲通知或取回上開儀器，就上開
    儀器滅失損害之發生或擴大，亦與有過失，自應減少或免除
    被告之賠償金額。再被告雖曾誤認現存之NV-900儀器1臺業
    經銷燬，嗣後始另行在倉庫尋獲，然該NV-900儀器1臺與原
    告先行取回之現存NV-200儀器1臺，其性能均無減損，並無
    回復原狀顯有重大困難情事，惟原告仍拒絕受領取回該NV-9
    00儀器1臺，自不得就此請求被告以金錢賠償損害。另依被
    告就上開儀器所作之評估報告，上開儀器在更改設計及零件
    前，均無法通過BMSI檢驗，且原告亦未再委託被告進行後續
    之BSMI測試，本無法進口上開儀器至國內銷售，且原告時隔
    約1年半始通知取回上開儀器，足認原告原無上開儀器之銷
    售計畫，是原告並未受有預期銷售利益之損失。末原告就NV
    -200儀器、NV-900儀器之市價，並未提出相關購買或進口單
    據證明，且系爭原廠公司網站所列售價，亦非當然為原告原
    始購買價格，是原告據此計算損害賠償金額，自非有據等語
    ，資為抗辯，並聲明：㈠原告之訴及假執行之聲請均駁回。㈡
    如受不利判決，願供擔保請准宣告免為假執行。
三、兩造不爭執事項（見本院卷第190至191頁）：
  ㈠原告於107年3月14日交付NV-200儀器、NV-900儀器各2臺予被
    告。
  ㈡原告於107年5月15日與被告簽立系爭報價單，各以費用21,00
    0元，分別委託被告測量NV-200儀器、NV-900儀器，原告於
    系爭報價單上「測試後樣品之處理方式」欄中，均勾選「申
    請者自行取回」，且系爭報價單上說明欄第8條記載「本公
    司所有的服務都是遵循公司訂定之通用服務條款所提供」。
  ㈢被告於107年5月23日、107年7月30日，分別就NV-200儀器、N
    V-900儀器作成評估報告。
  ㈣原告於107年8月9日通知被告先行檢測NV-900儀器，並請被告
    提供後續報價單。
　㈤被告於107年9月5日將修改後之NV-900儀器檢測報價單寄予原
    告，並請原告將報價單簽回，及提供匯款證明。
　㈥原告於109年2月間請求被告返還NV-200儀器、NV-900儀器各2
    臺，繼被告於109年3月30日告知已於108年底，依規定銷燬
    其中NV-200儀器1臺、NV-900儀器2臺，僅餘NV-200機器1臺
    。
　㈦原告前以權彞成等4人毀損NV-200儀器、NV-900儀器各1臺為
    由，對權彞成等4人提出刑事毀損告訴，經臺灣新北地方檢
    察署檢察官以110年度偵字第16938號、110年度調偵字第112
    1號（下稱另案）為不起訴處分。
四、至原告主張其委託被告檢測上開儀器後，因被告疏未善盡保
    管責任，致其中NV-200儀器、NV-900儀器各1臺滅失，及現
    存之NV-900儀器1臺毀損，並致原告受有預期銷售利益之損
    失，據此請求被告負損害賠償責任等節，則為被告所否認，
    並以前詞置辯，故本件應審究者為：㈠原告主張NV-200儀器
    、NV-900儀器各1臺因被告疏未善盡保管責任而滅失，請求
    被告負損害賠償責任，有無理由？㈡原告主張現存之NV-900
    儀器1臺因被告疏未善盡保管責任而毀損，請求被告負損害
    賠償責任，有無理由？㈢原告主張其因上開儀器滅失或毀損
    ，受有預期銷售利益之損失，請求被告負損害賠償責任，有
    無理由？㈣原告得請求被告賠償之金額為何？茲分述如下：
  ㈠原告主張NV-200儀器、NV-900儀器各1臺因被告疏未善盡保管
    責任而滅失，請求被告負損害賠償責任，有無理由？
　⒈系爭服務通用條款為系爭契約之一部，且系爭免責條款並未
    因違反民法第247條之1規定而無效：
　⑴按依照當事人一方預定用於同類契約之條款而訂定之契約，
    為左列各款之約定，按其情形顯失公平者，該部分約定無效
    ：一、免除或減輕預定契約條款之當事人之責任者。二、加
    重他方當事人之責任者。三、使他方當事人拋棄權利或限制
    其行使權利者。四、其他於他方當事人有重大不利益者，民
    法第247條之1定有明文。又所稱「免除或減輕預定契約條款
    之當事人之責任者」、「使他方當事人拋棄權利或限制其行
    使權利者」，係指一方預定之該契約條款，為他方所不及知
    或無磋商變更之餘地，始足當之。所謂「按其情形顯失公平
    者」，則係指依契約本質所生之主要權利義務，或按法律規
    定加以綜合判斷，有顯失公平之情形而言（最高法院102年
    度台上字第2017號判決意旨參照）。復按契約當事人間所訂
    定之契約，是否顯失公平而為無效，除應視契約之內容外，
    並應參酌雙方之訂約能力、雙方前後交易之經過及獲益之情
    形等其他因素，全盤考慮，資為判斷之依據（最高法院92年
    度台上字第963號判決意旨參照）。
　⑵查原告雖主張被告未將系爭服務通用條款內容記載在系爭報
    價單中，故系爭服務通用條款非屬系爭契約之一部等詞，然
    查系爭報價單說明欄共列有約定內容8條，其中已分別記載
    關於報價有效期間、付款條件、付款方式及檢測報告提供方
    式之約定，且第8條亦記載「本公司所有的服務都是遵循公
    司訂定之通用服務條款所提供（如需要此通用條款細則請來
    電索取或上網在www.sgs.com/terms-and-conditions.htm中
    查閱）」等內容，並經原告法定代理人在系爭報價單下方認
    可簽章欄簽名同意，有系爭報價單在卷可參（見本院卷第47
    至49頁），審酌系爭報價單說明欄之約定內容8條中，同有
    關於付款條件、方式及檢測報告提供方式等攸關兩造權利義
    務之約定，則原告於簽立系爭報價單時，當無僅就上開說明
    欄第8條約定內容未予審視參酌之理；而原告既同意被告以
    上開方式提供系爭服務通用條款，本得依約定自行上網查詢
    或要求被告提供系爭服務通用條款，自不因系爭服務通用條
    款未全文記載在系爭報價單上，即認系爭服務通用條款非屬
    系爭契約之一部，是原告執此主張，尚非有據。
　⑶次查系爭免責條款為被告所預定用於同類契約之條款，並約
    定被告對樣品最長保留期限及保留期限後對樣品之相關責任
    乙情，有系爭免責條款在卷可佐（見本院卷第51頁），固堪
    信為實。然系爭免責條款係記載：「所有樣品的保留期最長
    為3個月或樣品性質允許的更短期限，到期後樣品退給客戶
    或由本公司自行處理，此後本公司終止對該樣品的任何責任
    。樣品存儲期超出3個月所產生的存儲費由客戶支付。如樣
    品退給客戶，由客戶支付退運費用。如產生樣品的特殊處理
    費用，由客戶支付。」等內容，且系爭報價單上「測試後樣
    品之處理方式」欄亦已記載「本欄由申請者勾選，未勾選者
    ，概依本公司流程處理，除認證組織特別規定外，一般保存
    期限為3個月。」等語，亦有系爭報價單在卷可佐，審酌系
    爭免責條款上開內容，僅係就被告對樣品之最長保留期限及
    該期限屆至後之保管責任另為約定，而非一律免除被告自始
    對檢測樣品之保管責任，且系爭免責條款上開內容，亦與系
    爭報價單上明載之保管期限相符，此外系爭免責條款並未排
    除原告得另行擇定樣品取回方式，或就被告於該樣品保管期
    限內所生損害另行求償之權利，是本件依兩造成立系爭契約
    之經過、各自所負權利義務及各自取得之利益或承擔風險等
    節綜合觀之，尚難認系爭免責條款對原告有何顯失公平之情
    形，揆諸前揭裁判意旨，核與民法第247條之1之規定尚屬有
    間，故原告主張上情，亦非有據，自無可採。　　
　⒉被告因處理委任事務有過失，致原告所有之NV-200儀器、NV-
    900儀器各1臺滅失，應負損害賠償責任：
　⑴按稱委任者，謂當事人約定，一方委託他方處理事務，他方
    允為處理之契約；受任人處理委任事務，應依委任人之指示
    ，並與處理自己事務為同一之注意，其受有報酬者，應以善
    良管理人之注意為之；受任人因處理委任事務有過失，或因
    逾越權限之行為所生之損害，對於委任人應負賠償之責，民
    法第528條、第535條及第544條分別定有明文。　
　⑵查系爭報價單「測試後樣品之處理方式」欄上載有「本欄由
    申請者勾選，未勾選者，概依本公司流程處理，除認證組織
    特別規定外，一般保存期限為3個月。」等內容，而原告已
    在上開「測試後樣品之處理方式」欄中均勾選「申請者自行
    取回」等情，業據認定如前，則原告既已選擇自行取回測試
    後之樣品，依系爭報價單上開約定，被告自應先行通知原告
    取回上開樣品或退回上開樣品，而不得於保存期限3個月後
    ，未予通知原告，即逕自免除對上開樣品之保管責任。又被
    告於銷燬上開NV-200儀器、NV-900儀器各1臺前，並未先行
    詢問原告是否取回乙節，為被告所不爭執（見本院卷第192
    頁），是被告就此處理委任事務自有過失，而致原告受有損
    害，故原告依民法第544條規定，請求被告賠償原告因上開N
    V-200儀器、NV-900儀器各1臺滅失所受損害，自屬有據。又
    原告依上開請求權基礎所為之請求既有理由，則其依其他請
    求權基礎所為之同一請求，即毋庸再予審究，併此敘明。
　⒊原告就上開儀器滅失損害之發生或擴大，並無與有過失：
　  按損害之發生或擴大，被害人與有過失者，法院得減輕賠償
    金額，或免除之，民法第217條第1項定有明文。查被告雖抗
    辯原告因延遲通知或取回上開儀器，就上開儀器滅失損害之
    發生或擴大，亦與有過失等詞。惟原告既已選擇自行取回測
    試後之樣品，依系爭報價單上開約定，被告自應先行通知原
    告取回上開樣品或退回上開樣品，而不得於保存期限3個月
    後，未予通知原告，即逕自免除對上開樣品之保管責任，業
    據前述。又被告於自行銷燬上開儀器前，本得先向原告確認
    是否取回上開儀器，此並不因原告有無延遲通知或取回上開
    儀器而異，是原告雖於109年2月間始通知被告返還上開儀器
    ，亦難認原告就上開損害之發生或擴大有何過失，故被告執
    此為辯，洵非有據。
  ㈡原告主張現存之NV-900儀器1臺因被告疏未善盡保管責任而毀
    損，請求被告負損害賠償責任，有無理由？
  ⒈按負損害賠償責任者，除法律另有規定或契約另有訂定外，
    應回復他方損害發生前之原狀；不能回復原狀或回復顯有重
    大困難者，應以金錢賠償其損害，民法第213條第1項、第21
    5條固有明文。惟損害賠償之債，以有損害之發生及有責任
    原因之事實，並二者之間，有相當因果關係為成立要件。故
    原告所主張損害賠償之債，如不合於此項成立要件者，即難
    謂有損害賠償請求權存在（最高法院48年台上字第481號判
    例意旨參照）。又民事訴訟如係由原告主張權利者，應先由
    原告負舉證之責，若原告先不能舉證，以證實自己主張之事
    實為真，則被告就其抗辯事實即令不能舉證，或其所舉證據
    尚有疵累，亦應駁回原告之請求（最高法院100年度台上字
    第415號判決意旨參照）。
　⒉查原告雖主張被告原稱現存之NV-900儀器1臺業已銷燬，嗣經
    提出另案刑事告訴後，始改稱尋獲上開NV-900儀器1臺，故
    該NV-900儀器1臺之性能應已嚴重減損等詞，然為被告所否
    認。參諸被告除銷燬NV-200儀器、NV-900儀器各1臺外，原
    尚保有NV-200儀器、NV-900儀器各1臺，其中NV-200儀器1臺
    於本件訴訟繫屬中業經原告取回，且經初步檢視外觀正常，
    開機後並得正常使用乙節，有託運簽收單乙紙附卷可稽（見
    本院卷第177頁），復為原告所不爭執（見本院卷第193頁）
    ，是該現存之NV-900儀器1臺亦非必因時間因素而有性能嚴
    重減損之狀態；佐以原告就其主張上情，除自陳未曾先行會
    同檢視該NV-900儀器1臺之現況外，亦未就此另行舉證以實
    其說，自難憑採，則原告單以被告嗣後始行改稱尋獲該NV-9
    00儀器1臺為由，主張該NV-900儀器1臺性能已嚴重減損，而
    有回復原狀顯有重大困難情事，據此拒絕被告返還該NV-900
    儀器1臺，並請求被告以金錢賠償上開損害，洵非有據。
  ㈢原告主張其因上開儀器滅失或毀損，受有預期銷售利益之損
    失，請求被告負損害賠償責任，有無理由？
　⒈按損害賠償，除法律另有規定或契約另有訂定外，應以填補
    債權人所受損害及所失利益為限。依通常情形，或依已定之
    計劃、設備或其他特別情事，可得預期之利益，視為所失利
    益，民法第216條定有明文。次按損害賠償之債，以有損害
    之發生及有責任原因之事實，並二者之間，有相當因果關係
    為成立要件。又所謂相當因果關係，係指依經驗法則，綜合
    行為當時所存在之一切事實，為客觀之事後審查，認為在一
    般情形上，有此環境，有此行為之同一條件，均發生同一之
    結果者，則行為與結果始可謂有相當之因果關係（最高法院
    98年度台上字第1921號判決意旨參照）。　
　⒉查原告於107年8月9日通知被告先行檢測NV-900儀器，並提供
    後續報價單，嗣被告於107年9月5日將修改後之NV-900儀器
    檢測報價單寄予原告，並請原告將報價單簽回，及提供匯款
    證明，惟原告嗣後未再回覆，迄至109年2月間始請求被告返
    還NV-200儀器、NV-900儀器各2臺乙情，業據認定如前；參
    以原告自陳斯時因被告要求檢附系爭原廠公司文件，因原告
    向系爭原廠公司提出要求後，系爭原廠公司遲未回覆，始未
    能向被告表示是否同意上開後續報價單等節（見本院卷第19
    1頁），是本件被告未繼續檢測上開儀器，實係因原告收受
    被告後續報價後未為回覆，而非被告延誤履行之故，縱被告
    於上開期間曾疏將NV-200儀器、NV-900儀器各1臺銷燬，然
    原告係因未繼續委由被告檢測上開儀器，致未取得上開儀器
    檢測合格證明，並非因被告疏將NV-200儀器、NV-900儀器各
    1臺銷燬，而致未能繼續進行後續檢測，故被告疏將NV-200
    儀器、NV-900儀器各1臺銷燬，此與原告主張因上開儀器未
    能繼續進行檢測並取得證明，而受有預期銷售利益之損失乙
    節，並無相當因果關係存在，故原告據此請求被告賠償其預
    期銷售利益之損失共計619萬2,000元，要無可採。 
  ㈣原告得請求被告賠償之金額為何？　　
　⒈按當事人已證明受有損害而不能證明其數額或證明顯有重大
    困難者，法院應審酌一切情況，依所得心證定其數額，固為
    民事訴訟法第222條第2項所明定，惟依該規定酌定損害數額
    時，仍應就當事人有無不能證明其損害數額，或證明顯有重
    大困難之情形，及足以證明損害數額之各種具體的客觀情事
    ，詳予調查審酌，並說明其心證之理由（最高法院100年度
    台上字第132號判決意旨參照）。
　⒉查原告主張其所有NV-200儀器、NV-900儀器各1臺，因被告上
    開行為而滅失乙情，業據認定如前，足認原告業已證明其受
    有此部分之損害。至原告所受此部分損害金額，雖已因未保
    有原取得NV-200儀器、NV-900儀器時之單據或付款憑證，而
    未能證明NV-200儀器、NV-900儀器購入價格及實際使用期間
    ，然原告主張系爭原廠公司網頁上就NV-200儀器及與NV-900
    儀器同款不同電壓之儀器（型號為NV-800）所列售價各為美
    金2,970元、美金4,235元乙節，業據提出系爭原廠公司網頁
    資料乙紙為證（見本院卷第137頁），且為被告所不爭執，
    本院審酌系爭原廠公司就與上開儀器相同或相似儀器之售價
    ，及原告未能提出購入上開儀器時相關稅費金額及何人負擔
    之證明，且被告迄未能陳明其銷燬上開儀器之確切時間等一
    切情形，依前揭法條規定，酌定原告就NV-200儀器、NV-900
    儀器各1臺所受之損害額應分別以美金2,970元、美金4,235
    元為適當，參酌本件起訴日即111年3月16日之臺灣銀行美金
    現金賣出匯率為28.89，有臺灣銀行歷史匯率查詢資料附卷
    可參（見本院卷第185頁），據此計算原告所受上開損害額
    共計為20萬8,152元（計算式：美金2,970元×28.89＋美金4,2
    35元×28.89＝20萬8,152元，元以下四捨五入），是原告請求
    被告賠償20萬8,152元，洵為可採，逾此範圍之請求，則非
    有據。
　⒊末按給付無確定期限者，債務人於債權人得請求給付時，經其催告而未為給付，自受催告時起，負遲延責任；其經債權人起訴而送達訴狀，或依督促程式送達支付命令，或為其他相類之行為者，與催告有同一之效力；又遲延之債務，以支付金錢為標的者，債權人得請求依法定利率計算之遲延利息；應付利息之債務，其利率未經約定，亦無法律可據者，週年利率為5％，民法第229條第2項、第233條第1項前段、第203條分別定有明文。本件原告請求被告給付之損害賠償，係以支付金錢為標的，故原告就上開20萬8,152元部分，請求被告給付自起訴狀繕本送達翌日即111年4月14日（見本院卷第35頁）起，按週年利率5％計算之利息，於法有據，應予准許。　　　　　　　　　　
五、綜上所述，原告依民法第544條規定，請求被告給付20萬8,1
    52元，及自111年4月14日起至清償日止，按週年利率5％計算
    之利息，為有理由，應予准許；逾此範圍之請求，為無理由
    ，應予駁回。　　
六、本件事證已臻明確，兩造其餘攻防方法及所提證據，核與判
    決結果不生影響，爰不予逐一論駁，附此敘明。
七、本件原告勝訴部分，本院命被告給付之金額未逾50萬元，爰
    依民事訴訟法第389條第1項第5款規定，依職權為假執行之
    宣告，而原告勝訴部分雖陳明願供擔保聲請宣告假執行，然
    其聲請僅係促使法院為職權之發動，爰不另為供擔保准予假
    執行之諭知；又被告陳明願供擔保，請求免為假執行，核無
    不合，爰酌定相當擔保金額准許之。至於原告敗訴部分，該
    部分之訴既經駁回，其假執行聲請亦已失所附麗，應併予駁
    回。
八、訴訟費用負擔之依據：民事訴訟法第79條。　
中　　華　　民　　國　　111 　年　　11　　月　　11　　日
                  民事第七庭    法　官　李宇銘
以上正本係照原本作成。
如對本判決上訴，須於判決送達後20日之不變期間內，向本院提
出上訴狀。如委任律師提起上訴者，應一併繳納上訴審裁判費。
中　　華　　民　　國　　111 　年　　11　　月　　15　　日
　　　　　　　　　　　　        書記官  李律廷